Rafał Wałach

Jestem inżynierem IT z 11 letnim doświadczeniem. Od ponad 2 lat moją pasją jest programowanie. Aktualnie każdą wolną chwilę spędzam na poszerzaniu wiedzy w tym kierunku. Chcę rozwijać swoje nowo nabyte, dla mnie kluczowe umiejętności w sferze zawodowej

Doświadczenie

11.2020 - obecnie

Tester aplikacji, Informatyk

Euroimpex S.A.

Zakres obowiązków:

- Testowanie firmowej aplikacji pod kątem funkcjonalności oraz rozwoju
- Zarządzanie aplikacją, która jest dostępna dla głównego klienta firmy
- Kontakt z głównym klientem, pomoc zdalna
- Zarządzanie użytkownikami domenowymi
- Pomoc w rozwiązywaniu problemów związanych z IT
- Konfiguracja sprzętu na nowo powstałych stanowiskach pracy
- Tworzenie, modyfikowanie bazy danych (PostgreSQL, MySQL)

02.2020 - 05.2020

Programista

PROTELNET staż na potrzebę uczelni

Zakres obowiązków:

- Budowa aplikacji wspierającej centralę SIEMENS HIPATH opartej na bazie danych w zakresie identyfikacji połączeń przychodzących
- Tworzenie skryptów testowych
- Refactoring aplikacji
- Debugowanie aplikacji
- Administracia baza danych
- Administracja serwerem

Osiągnięcia:

Zbudowałem w/w aplikację. Staż ukończyłem z wyróżnieniem

12.2009 - 10.2020

Technical IT engineer

Hemmersbach

Proiekt Medion:

- Diagnoza oraz eliminacja usterek hardware i software w komputerach typu notebook
- Refurbish
- Administracja i konfiguracja systemu Windows 95, XP, VIsta

Projekt Lenovo:

- Diagnoza oraz eliminacja usterek hardware i software w komputerach typu notebook
- Testowanie
- Administracja i konfiguracja systemu Windows 7, 8, 8.1, 10
- Tworzenie raportów
- praca z systemem opartym o SAP

Osiągnięcia:

Dołączyłem do **elitarnego** grona inżynierów zajmujących się analizą przeprowadzonych napraw na projekcie Lenovo, usuwaniem skomplikowanych usterek oraz dbających o najwyższy standard wykonywanych napraw. Otrzymałem nagrodę za czynny udział w budowaniu sukcesów firmy.

07.2009 - 12.2009

Technical IT engineer

MSI Polska

Zakres obowiązków:

- Diagnoza oraz naprawa laptopów
- lutowanie elektroniki
- tworzenie raportów

Wykształcenie

03.2018 - 02.2021

Wyższa Szkoła Bankowa we Wrocławiu, Informatyka

Specjalizacja: programowanie aplikacji w chmurze

Certyfikaty

04.2011

Hemmersbach Authorized Technician

12,2011 Certified repair technician, Medion



Dane kontaktowe

Email

rafalwalach89@gmail.com

Numer telefonu +48 730 341 343

Adres

ul. Marmurowa 3/5 55-080 Smolec

GitHub

https://github.com/rav250889

Kluczowe umiejętności

HTML

CSS

JavaScript

jQuery

Java

PHP

MySQL, **PostgreSQL**

Linux

Photoshop

MS Office, Office 365

Języki obce

angielski B1

Zainteresowania

Programowanie

Elektronika

Sieci

komputerowe

Motoryzacja

Piłka nożna